---
title: "Social Network Analysis about the subreddit /r/Place2023"
author: "Mehmet Karacaa"
date: "27.10.2023"
---

### Introduction ###

#Installieren der benötigten Packages
install.packages("tidyverse")
install.packages("igraph")
install.packages("ggraph")
install.packages("ggplot2")
install.packages("igraphdata")

#Laden der benötigten Packages
library(tidyverse)
library(igraph)
library(ggraph)
library(ggplot2)
library(igraphdata)




```{r}

#Laden der Daten von  /Users/karaca/src/Social_Network_Analysis/Datensatz/2023_place_canvas_20072023.csv
data <- read.csv("/Users/karaca/src/Social_Network_Analysis/Datensatz/2023_place_canvas_20072023.csv", sep = ",")

#csv Datei in ein Dataframe umwandeln
data <- as.data.frame(data)

#Anzeigen der ersten 6 Zeilen
head(data)

#Anzeigen der Struktur der Daten
str(data)

```

```{r}
install.packages("igraph")
library(igraph)
```
```{r setup}

# Tidyverse ist eine Sammlung von Tools für die Transformation und Visualisierung von Daten, z. B. dplyr, ggplot2, tidyr etc.

install.packages("tidyverse")
library(tidyverse)

install.packages("textshaping")
install.packages("ragg")
install.packages("tidyverse")




```

install.packages(ggplot2)
library(ggplot2)



Da der Datensatz geladen worden ist, möchten wir diesen analysieren. Hierfür müssen wir uns einen Überblick der Daten machen
```{r}
#Zuerst lassen wir uns den höchsten und niedrigsten Wert von timestamp anzeigen
max(data$timestamp)
min(data$timestamp)

#Als nächstes schauen wir uns an, wie viele einzigartige Werte es in der Spalte user gibt. Dies gibt uns die Anzahl an Usern an, da manche User mehrere Einträge haben.
length(unique(data$user))
````

Der Datensatz wurde im Zeitraum von 13:00:26 bis 15:59:59 aufgenommen. In diesem Zeitraum haben 739675 User insgesamt 2411941 Pixel gesetzt. 
Die Pixel Color wurde als int Wert gespeichert, durch die Vorverarbeitung des Datensatzes. Die Zahlen haben einen bestimmten Schlüssel für die Farben.
Tabelle der Farben
rot = #ff4500 = 1
orange = #ffa800 = 2
gelb = #ffd635  = 3
grün = #00a368 = 4
blau = #3690ea = 5
lila = #b44ac0 = 6
schwarz = #000000 = 7
weiß = #ffffff = 8
```{r}
#Diese Farben nutzen wir um einene Farbzuordnungstabelle zu erstellen
farbzuordnung <- c("#ff4500", "#ffa800", "#ffd635", "#00a368", "#3690ea", "#b44ac0", "#000000", "#ffffff")
```

Als nächstes zeigen wir uns die maximal und minmalwerte von x und y anzeigen, um einen Eindruck des Koordinatensystems zu bekommen.
```{r}
max(data$x)
min(data$x)
max(data$y)
min(data$y)
```
Das Koordinatensystem auf der X-Achse und Y-Achse geht von 499 bis -500.

Als ersten Schritt wollen wir die Daten mit einem Scatterplot visualisieren. Hierfür erstellen wir ein Subset, welches nur aus den Koordinatenpaaren besteht.
```{r}
#Erstelle einen Subset, welcher nur aus den Koordinatenpaaren besteht
Koordinaten_subset_x_und_y <- data[,c("x", "y")]

#Diesen Subset wollen wir uns anschauen und plotten diesen auf einem Scatterplot
plot(Koordinaten_subset_x_und_y$x, Koordinaten_subset_x_und_y$y, xlab = "X-Achse", ylab = "Y-Achse")
```
An dem Plot erkennt man, das beinahe alle Koordinaten mit einem pixel belegt worden sind. Es gibt nur vereinzelte Ausnahmen, die nicht belegt worden sind. 
Aus dem Plot konnte keine Erkenntnisse gezogen werden. Daher soll im nächsten Schritt die Punkte farbig visualisiert werden, um bestimmte Muster erkennen zu können.
Hierzu erstellen wir einen neuen Subset, welcher aus den Koordinatenpaaren und dem pixelcolor besteht.
Diesen subset wollen wir uns anschauen und plotten diesen auf einem Scatterplot mit der Farbe des pixel_color.
Die Farben sind in der Tabelle der Farben oben beschrieben.
```{r}
#Erstellen eines neuen Subsets, welches aus den Koordinatenpaaren und dem pixelcolor besteht
Koordinaten_subset_x_y_pixelcolor <- data.frame(x=data$x, y=data$y, pixel_color=data$pixel_color)

#Diesen Subset wollen wir uns anschauen und plotten diesen auf einem Scatterplot mit der Farbe des pixelcolors
plot(Koordinaten_subset_x_y_pixelcolor$x, Koordinaten_subset_x_y_pixelcolor$y, col = farbzuordnung[Koordinaten_subset_x_y_pixelcolor$pixel_color] ,pch=15, xlab = "X-Achse", ylab = "Y-Achse")
```
Durch diese Darstellung ist nun zu erkennen, dass es bestimmte Farbmuster gibt.
Beispielsweise sind erste Flaggen zu erkennen wie die Französische (links), die Deutsche (links unten), türkische, indische, italienische
Allerdings haben wir ein Problem bei dieser Visualisierung, da viele Punkte doppelt vorkommen. Dies liegt daran, dass viele User mehrere Pixel gesetzt haben.
Deswegen möchten wir nur die letzten Pixel setzen lassen. Hierfür erstellen wir einen neuen Subset. In diesem subset gibt es keine doppelten Koordinatenpaare.
```{r}
#Erstellen eines neuen Subsets, welches aus den Koordinatenpaaren, dem Pixel_color und einer neuen Spalte besteht, welches zusammengesetz wird aus den Koordinatenpaaren x und y
Koordinaten_subset_x_y_pixelcolor2 <- data.frame(x=data$x, y=data$y, pixel_color=data$pixel_color)
Koordinaten_subset_x_y_pixelcolor2$xy <- paste(Koordinaten_subset_x_y_pixelcolor2$x, Koordinaten_subset_x_y_pixelcolor2$y, sep = "|")
#Drucke die ersten 5 Zeilen von Koordinaten_subset_x_y_pixelcolor
head(Koordinaten_subset_x_y_pixelcolor2, 5)
#Entfernen von duplikaten, welche nur in der Spalte xy vorkommen
Koordinaten_subset_x_y_pixelcolor2 <- Koordinaten_subset_x_y_pixelcolor2[!duplicated(Koordinaten_subset_x_y_pixelcolor2$xy),]

#Diesen subset wollen wir uns anschauen und plotten diesen auf einem Scatterplot mit der Farbe des pixelcolors.
plot(Koordinaten_subset_x_y_pixelcolor2$x, Koordinaten_subset_x_y_pixelcolor2$y, col = farbzuordnung[Koordinaten_subset_x_y_pixelcolor2$pixel_color] ,pch=15, xlab = "X-Achse", ylab = "Y-Achse")
```













```{r}
#Erstelle einen Subset, welcher nur aus den Koordinatenpaaren besteht
Koordinaten_subset <- data[,c("x", "y")]
Koordinaten_subset
```

```{r}
#Fasse doppelte Koordinatenpaare zusammen. Im Anschluss soll die Häufigkeit der Paare in einer neuen Spalte angezeigt werden. Diese Spalte soll "Häufigkeit" heißen und nur einen integer Wert enthalten.
Koordinaten_subset <- aggregate(Koordinaten_subset, by = list(Koordinaten_subset$x, Koordinaten_subset$y), FUN = length)
Koordinaten_subset
```

```{r}

#Zeige die Spaltennamen von kooridnaten_subset an
colnames(Koordinaten_subset)

#Lösche die 4 Spalte von Koordinaten_subset
Koordinaten_subset <- Koordinaten_subset[,c(1,2,3)]

#Benenne die Spalten um
colnames(Koordinaten_subset) <- c("x", "y", "Häufigkeit")

#Maximum und Minimum der Häufigkeiten anzeigen
max(Koordinaten_subset$Häufigkeit)
min(Koordinaten_subset$Häufigkeit)

#Gib die Anzahl der Koordinatenpaare aus
nrow(Koordinaten_subset)

#Gib die größten und kleinsten Werte von X und Y aus (auch negative Werte)
max(Koordinaten_subset$x)
min(Koordinaten_subset$x)
max(Koordinaten_subset$y)
min(Koordinaten_subset$y)

```

```{r}

#Erstelle eine Adjacency Matrix mit den Koordinatenpaaren X und Y aus Koordinaten_subset
Koordinaten_subset_adjacency <- get.adjacency(graph_from_data_frame(Koordinaten_subset[,c("x", "y")]))
Koordinaten_subset_adjacency

Koordinaten_subset_adjacency <- as.matrix(Koordinaten_subset_adjacency)

#Erstelle eine Heatmap aus der koordinaten_subset_adjacency
heatmap(Koordinaten_subset_adjacency, col = heat.colors(100), margins = c(10, 10),scale = "none", Rowv = NA, Colv = NA, xlab = "X-Achse", ylab = "Y-Achse")



#Erstelle eine Heatmap aus der koordinaten_subset_adjacency mit der Farbskala Colors
heatmap(Koordinaten_subset_adjacency, col = Colors, margins = c(10, 10), scale = "none", Rowv = NA, Colv = NA, xlab = "X-Achse", ylab = "Y-Achse")

```

```{r}
# Convert Koordinaten_subset_adjacency to a data frame
Koordinaten_subset_df <- as.data.frame(Koordinaten_subset_adjacency)

# Get row and column names for labeling the heatmap
row_names <- rownames(Koordinaten_subset_df)
col_names <- colnames(Koordinaten_subset_df)

# Melt the data frame for ggplot2 visualization
melted_data <- reshape2::melt(Koordinaten_subset_df)

# Create a heatmap using ggplot2
ggplot(melted_data, aes(x = Var2, y = Var1, fill = value)) +
  geom_raster() +
  scale_fill_gradient2(low = "navy", mid = "white", high = "red",
                       midpoint = mean(melted_data$value),
                       limits = range(melted_data$value)) +
  scale_x_discrete(labels = col_names) +
  scale_y_discrete(labels = row_names) +
  theme_minimal() +
  labs(x = "X-Achse", y = "Y-Achse", fill = "Values")

```

```{r}

```

```{r}


```

```{r}

```

```{r}
```

```{r}

```

```{r}
#subsetdaten beinhaltet nur die Spalten "user" und "coordinate" von data
subsetdaten <- data[,c("user", "x", "y")]

#Die Spalte x gibt die Werte auf der X Achse an
#Die Spalte y gibt die Werte auf der Y Achse an

#Erstelle ein Koordinatensystem indem die x und y Werte der Spalten x und y von subsetdaten verwendet werden
plot(subsetdaten$x, subsetdaten$y, xlab = "X-Achse", ylab = "Y-Achse")

#Zähle die Häufigkeit jedes Koordinatenpaars
koordinaten_häufigkeit <- table(subsetdaten$x, subsetdaten$y)

# Berechne den Farbindex für die Koordinatenpaare basierend auf der relativen Häufigkeit
max_häufigkeit <- max(koordinaten_häufigkeit)
min_häufigkeit <- min(koordinaten_häufigkeit)
max_häufigkeit
min_häufigkeit
subsetdaten
# Farbskala erstellen (je höher die Häufigkeit, desto roter die Farbe)
farbskala <- heat.colors(max_häufigkeit - min_häufigkeit + 1)

# Bestimme den Farbindex für jedes Koordinatenpaar basierend auf der Häufigkeit
farbindex <- koordinaten_häufigkeit - min_häufigkeit + 1

#Zeichne die Koordinatenpaare mit der jeweiligen Farbe
points(subsetdaten$x, subsetdaten$y, col = farbskala[farbindex], pch = 16)

```

```{r}

#Erstelle eine Adjacency Matrix mit den Koordinatenpaaren X und Y aus subsetdaten
Visualisierung <- get.adjacency(graph_from_data_frame(subsetdaten[,c("x", "y")]))

ColorsVisual <- colorRampPalette(c("white", "red"))

heatmap(Visualisierung, col = ColorsVisual(100), margins = c(10, 10),scale = "none", Rowv = NA, Colv = NA, xlab = "X-Achse", ylab = "Y-Achse")

```

```{r}



```



```{r}
#Gebe die max_häufigkeit  und min häufigkeit aus
max_häufigkeit
min_häufigkeit

# Gib die Tabelle der Häufigkeiten aus
print(koordinaten_häufigkeit)
```

```{r}
# Koordinatenpaare erstellen, indem X- und Y-Werte zusammengeführt werden
koordinaten <- paste(subsetdaten$x, subsetdaten$y, sep = "-")

# Zähle die Häufigkeit jedes Koordinatenpaars
koordinaten_häufigkeit <- table(koordinaten)
```

```{r}
# Balkendiagramm für die Häufigkeiten erstellen
barplot(koordinaten_häufigkeit, xlab = "X-Achse", ylab = "Y-Achse", main = "Häufigkeit der Koordinatenpaare")

#Zeige mir die ersten 5 Zeilen von kooridnaten_häufigkeit an
head(koordinaten_häufigkeit, 5)

```

```{r}
#Erstellen einer neuen Spalte XY mit den Koordinatenpaaren
data$XY <- paste(data$x, data$y, sep = "|")

#Gebe die ersten 5 Zeilen von XY an
head(data$XY, 5)
```
